---
title: Análise de Distância de Coleta
description: Análise de desempenho das distância de coletas dos IoTs no cliente Veracel
date: last-modified
author: João Saraiva
institute: Treevia Forest Technologies
title-block-banner: true
title-block-banner-color: "#3D7A43"
include-in-header: 
  - text: |
      <link rel = "shortcut icon" href = "favicon.ico" />
execute: 
  echo: false
  warning: false
lang: "pt-br"
editor_options: 
  chunk_output_type: inline
---

```{r}
rm(list = ls())

library(tidyverse)
library(sf)
library(gt)

source(here::here('R/utils.R'))
```

O presente relatório pretende analisar a distância das coletas dos sensores IoTs no projeto do cliente Veracel Celulose, de forma a aferir se a transmissão dos dados está ganhando, perdendo ou mantendo a distância ao longo do tempo. Os gráficos a seguir demonstram os dados e as tendências das distâncias de coleta para cada fazenda do projeto ao longo do tempo. 

O gráfico absoluta apresenta as escalas individuais para cada fazenda, evidenciando que poucas fazendas tiveram um ganho substancial de distância, enquanto a maior teve um leve decrescimento. O gráfico relativo apresenta os mesmo resultados mas com a mesma escala para todas as fazendas, mostrando alguns *outliers* nas fazendas de Buri, Cinco Folhas, Fidalgo e Jitaí. 

::: {.panel-tabset}
## Escala Absoluta
```{r}
plot_absoluto
```

## Escala Relativa
```{r}
plot_relativo
```
:::



```{r}
tabela
```

